【裁判字號】    99,抗,368
【裁判日期】    991228
【裁判案由】    撤銷緩刑
【裁判全文】
臺灣高等法院臺南分院刑事裁定
抗  告  人
即 受 刑人  鄧國政
上列抗告人即受刑人因撤銷緩刑案件，不服臺灣雲林地方法院中
華民國99年11月30日裁定（99年度撤緩字第58號）提起抗告，本
院裁定如下：
    主  文
抗告駁回。
    理  由
一、聲請意旨略以：受刑人鄧國政前因違反毒品危害防制條例案
    件，經臺灣嘉義地方法院（下稱嘉義地院）於民國98年4 月
    29日，以98年度訴字第77號判處應執行有期徒刑2年，緩刑4
    年，於98年5月26日判決確定在案（下稱第一案）。鄧國政
    竟於緩刑期內之99年5月14日故意犯施用毒品案件，另經嘉
    義地院於99年8月31日，以99年度嘉簡字第1325號判處有期
    徒刑4月，於99年10月26日確定（下稱第二案）。故鄧國政
    之行為，已合於刑法第75條之1第1項第2款撤銷緩刑之事由
    ，爰依刑事訴訟法第476條之規定聲請撤銷其緩刑之宣告等
    語。
二、按刑法第75條之1 第1 項第2 款規定：「受緩刑之宣告而有
    下列情形之一，足認原宣告之緩刑難收其預期效果，而有執
    行刑罰之必要者，『得』撤銷其宣告：二緩刑期內因故意犯
    他罪，而在緩刑期內受得易科罰金之有期徒刑、拘役或罰金
    之宣告確定者。」修法理由略以：「現行關於緩刑前或緩刑
    期間故意犯他罪，而在緩刑期內受得易科罰金之有期徒刑之
    宣告者，列為應撤銷緩刑之事由，因認過於嚴苛，而排除第
    75條應撤銷緩刑之事由，移列至得撤銷之事由，俾使法官依
    被告再犯情節，而裁量是否撤銷先前緩刑之宣告；其次，如
    有前開事由，但判決宣告拘役、罰金時，可見行為人仍未見
    悔悟，有列為得撤銷緩刑之事由，以資彈性適用……。」故
    檢察官以受刑人有刑法第75條之1 第1 項第2 款之事由，據
    以聲請撤銷緩刑之宣告，法院自應就受刑人再犯情節，是否
    足認原宣告之緩刑難收其預期效果，而有執行刑罰之必要為
    審認標準，資以裁量是否撤銷原緩刑宣告，先予敘明。
三、經查，聲請意旨所指鄧國政於第一案中（即98年度訴字第77
    號判處應執行有期徒刑2年，緩刑4年）雖獲緩刑之宣告確定
    ，但其於緩刑期內故意再犯第二案（經嘉義地方法院於99年
    8月31日，以99年度嘉簡字第1325號判處有期徒刑4月，於99
    年10月26日確定），亦受有罪判決確定等事實，有各該判決
    書及臺灣高等法院被告前案紀錄表在卷可稽，堪信為真實。
    又其於第一案中（即98年度訴字第77號），係轉讓第三級毒
    品與意圖販賣而持有第三級毒品而遭判刑，另其於第二案中
    （99年度嘉簡字第1325號），係施用第二級毒品而犯罪（見
    各該判決書認定之事實），顯見鄧國政於第一案受緩刑之宣
    告後，未能知所警惕，徹底遠離毒品，反而自甘墮落於毒海
    之中，足認其法治觀念偏差，守法觀念淡薄，有賴刑之執行
    以收教化及矯治之效。
四、因而原審依上述理由，適用刑事訴訟法第476條，刑法第75
    條之1第1項第2款之規定，認第一案（即98年度訴字第77號
    ）對鄧國政所宣告之緩刑，難收其預期效果，認有執行刑罰
    之必要，而將臺灣嘉義地方法院九十八年度訴字第七十七號
    確定判決，關於鄧國政之緩刑宣告予以撤銷等情。本院經核
    其認事用法，均無不當，裁定亦稱妥適。抗告人鄧國政之抗
    告意旨以伊因擔任工廠工人，勞累之餘，受友人誘惑，再次
    吸用ｋ他命，事後頗知悔悟，已痛改前非，若緩刑遭撤銷，
    抗告人將無法工作，不能撫養年邁之雙親云云，惟按抗告人
    鄧國政於第一案受緩刑之宣告後，未能知所警惕，又故意施
    用ｋ他命，足認其毫無悔過之意，緩刑對抗告人而言已無警
    惕作用，有賴刑之執行以收教化及矯治之效，則原審撤銷緩
    刑並無不當，因此本件抗告人鄧國政之抗告為無理由，應予
    駁回。
五、據上論結，應依刑事訴訟法第412條，裁定如主文。
中    華    民    國    99    年    12    月    28    日
                  刑事第七庭    審判長法  官  李文福
                                      法  官  陳顯榮
                                      法  官  顏基典
以上正本證明與原本無異。
不得再抗告。
                                      書記官  呂嘉文
中    華    民    國    99    年    12    月    28    日

司法院資訊處製作；財團法人民間司法改革基金會備份。
